

A propos de moi



Je suis REKIK MELEK j'ai 21 ans et je suis un étudiant chez ISIMS. Dans mon troisième année de la licence je suis en train d'apprendre des nouveau connaissance dans le domaine de science informatique Finalement j'ai toujours le désire de vivre des expériences nouvelles

CONTACT



Addresse: Sfax, Tunisie

25 635 499 tel:

Emails: rekikmelek@isimsf.u-sfax.tn melekrekik90@gmail.com

linkedin:



langue



Anglais Francais Arabe

Technologies



Software: langage c, python, java

Base de données : SQL MongoDB

Business intelligence: power bi

Développement HTML5,CSS 3, Java

Script, PHP, web:

reactJS, laravel

Développement android studio (java

mobile: & xml)

Langue de modélisation : uml

Odoo **ERP:**

Agile (scrum) Méthodologie:

Analyse de données: data mining

Melek Rekik

Etudiant en science de l'informatique spécialité big data et analyse de données

Education

2021-2024: licence science de l'informatique (en cours)

Institut supérieur d'informatique et de multimédia de Sfax

2020-2021: baccalauréat en science technique

lycee technique sfax

Expérience professionnelle

stage de Projet de fin d'année :(mois de juillet 2023)

EDI Solution

j'ai passer un stage de PFA en été au sein de EDI dans la quelle j'ai réussi a améliorer mes compétence en Business intelligence et construire une dashboard bi (power bi smss)

statue national d'étudiant entrepreneur: (mars 2023)

PEES

j'ai pris la statue nationale d'étudiant entrepreneur après un grand travail d'équipe

stage d'été (stage facultatif):(mois de juillet 2022)

EDI Solution

j'ai passer un stage d'été au sein de EDI dans la quelle j'ai réussi a améliorer mes compétence en web development (html5, css3, js, php, mysql)

Formations et projets

projet developpment d'un portfolio site (en cours) juin 2023

developper un portfolio site en utilisant react js pour le front-end et laravel pour le back-

formation en reactJS (mai 2023)

Orange digital center

developper un site en reactjs

formation en creative business (mai 2023)

INSAF-FEM & 4C UNIVERSITE DE SFAX comprendre les techniques de créativité, entreprenariat , communication , story telling et le speech

mobile (mai 2023)

developper une application developper une application mobile avec android studio dans le cadre academique

conception d'une plateform faire la conception en produire le e-bibliotheque (mai 2023) diagramme de classe, activité et de séquence

Vie associative

Octobre 2021 - février 2022 : membre active a AIESEC in sfax

aider les jeunes à sortire de leur zone de comfort a travers des stages volantaires dehors de la tunisie

Octobre 2021 - juin 2022 : Assistant en partenariat et sponsoring a ENACTUS ISIMS

Aider dans le processus de partenariat (recherche , preparer le dossier de sponsoring, negocier)

Octobre 2021 a juin 2022 : Membre en club MICROSOFT isims

atteindre les formations delivrer par le club